【裁判字號】    98,交聲,1309
【裁判日期】    980908
【裁判案由】    交管條例聲異
【裁判全文】
臺灣板橋地方法院交通事件裁定        98年度交聲字第1309號
                                    98年度交聲字第1310號
原處分機關  交通部公路總局臺北區監理所板橋監理站
異  議  人
即受處分人  甲○○
上列受處分人因違反道路交通管理處罰條例案件，對於交通部公
路總局臺北區監理所板橋監理站於民國98年5 月22日以板監裁字
裁41-AX0000000號所為之裁決處分（原舉發案號：臺北市政府警
察局98年4 月1 日北市警交大字第AX0000000 號），及以板監裁
字裁41-AX0000000號所為之裁決處分（原舉發案號：臺北市政府
警察局98年4 月1 日北市警交大字第AX0000000 號），聲明異議
，本院裁定如下：
    主  文
異議駁回。
    理  由
一、原處分意旨略以：本件異議人即受處分人甲○○先於民國98
    年3 月5 日14時9 分許，將其車牌號碼K6X-375 號重型機車
    ，停放在臺北市○○路26巷2 弄4 號前之公告列管消防通道
    禁止臨時停車路段，又於98年3 月19日16時31分許，將同一
    機車停放在同一路段，經員警先後拍照逕行舉發後，原處分
    機關乃於98年5 月22日以板監裁字裁41-AX0000000號、板監
    裁字裁41-AX0000000號裁決書，依道路交通管理處罰條例第
    56條第1 項第1 款，分別裁處罰鍰各新臺幣（下同）600 元
    等語。
二、異議意旨略以：罰單上之違規證據不足，有誣告、誤檢舉的
    現象，經申訴後仍然沒有改判，當時我並沒有停在開單地點
    ，而執法單位寄來照片說是在那邊拍的，但其中並沒有我的
    車，因此證據顯然不足，爰聲明異議云云。
三、按汽車駕駛人在禁止臨時停車處所停車者，處新臺幣600 元
    以上1,200 元以下罰鍰，道路交通管理處罰條例第56條第1
    項第1 款定有明文。又紅色實線為禁止臨時停車線，用以指
    示禁止臨時停車路段，其禁止時間為全日24小時，道路交通
    標誌標線號誌設置規則第169 條亦有明文。經查：
    (一)臺北市○○路26巷2 弄因屬火災搶救困難區域，故於兩側
      均繪製紅色實線禁止臨時停車乙節，有臺北市政府警察局
      士林分局98年9 月2 日北市警士分交字第09832550400 號
      函所附消防通道清冊在卷可查（本院卷第30至32頁），而
      異議人先後於98年3 月5 日14時9 分及同年3 月19日16時
      31分，將其K6X-375 號重型機車，停放在臺北市○○路26
      巷2 弄4 號前之公告列管消防通道禁止臨時停車路段，則
      經員警當場拍照存證，此有該採證照片2 張附卷可參（本
      院卷第4 、5 頁），堪認異議人前述機車確有在禁止臨時
      停車處所停車之事實。
    (二)異議人雖辯稱：罰單上之違規證據不足，有誣告、誤檢舉
      的現象云云，但查前述2 張採證照片雖未將異議人前揭機
      車與停放地之門牌號碼一併攝入，但卻已拍到異議人機車
      停放在「紅色實線」之路旁，顯已構成在禁止臨時停車處
      所停車之違規事實。次經比對98年3 月19日之違規採證照
      片（本院卷第4 頁）與臺北市政府警察局士林分局98年9
      月2 日北市警士分交字第09832550400 號函所附照片1 （
      即異議人違規停車地點之周圍照片），可知前者在異議人
      機車左前方設有冷氣主機數台，核與後者所指違規停放地
      點之客觀地形地物外貌相符，參以交通警察掣單舉發違反
      道路交通管理處罰條例所列之違規事實，本質上為行政處
      分，係公務員基於職務上之公權力，依法就特定之具體事
      件所為之具公法上效果之單方面行政行為，如無形式上顯
      然之瑕疵可指，基於公務員為公法上行為具有公信力之原
      則，該行政行為當可被推定為真正，其據以依法處分之事
      實認定亦為正確無誤，此與民事訴訟法第35 5條第2 項規
      定「文書依其程式及意旨得認作公文書，推定其為真正」
      之情形相同。本此公信原則，立法者乃賦予行政機關制定
      違反道路交通事件統一裁罰基準及處理細則，使執行勤務
      員警得當機處分，以達其維護交通秩序、安全之行政目的
      。反之，若謂公務員一切行政行為均需預留證據以證其實
      ，則國家行政勢必窒礙難行。本案係員警依據道路交通管
      理處罰條例第7 條之2 第1 項第5 款前段，因異議人違規
      停車且未在場，當場不能製單舉發，乃僅針對異議人「在
      禁止臨時停車處所」停車之違規事實加以拍照存證後逕行
      舉發，其拍照重點當係「在禁止臨時停車處所」停車之事
      實，而非該車究係停在哪一個門牌號碼之前，故其針對異
      議人前揭機車停在紅色實線路邊予以拍照，尚未違反一般
      交通取締之經驗法則。嗣員警於異議人申訴後所補提之前
      揭違規地點周圍照片（按即本院卷第6 頁照片），乃事後
      針對異議人申訴意旨所拍，用以強調其拍照之確切地點，
      故該等照片中並未出現異議人機車，自屬當然，且依前述
      公信原則，員警既已指明異議人機車之違規停放地點，當
      由異議人提出具體之不在場事證以供本院查核，而非單憑
      其空言否認即遽信為真，故異議人另辯稱：經申訴後仍然
      沒有改判，當時我並沒有停在開單地點，而執法單位寄來
      照片說是在那邊拍的，但其中並沒有我的車，因此證據顯
      然不足云云，亦不可採。
四、綜上所述，異議人先後於98年3 月5 日14時9 分及同年3 月
    19日16時31分，將其K6X-375 號重型機車，停放在臺北市○
    ○路26巷2 弄4 號前之公告列管消防通道禁止臨時停車路段
    之違規事實，已堪認定。原處分機關據以援引上揭規定，分
    別裁處罰鍰600 元，於法尚無不合，應予維持。本件異議為
    無理由，應予駁回。
據上論斷，應依道路交通案件處理辦法第19條，裁定如主文。
中    華    民    國    98    年    9     月    8     日
                  交通法庭  法  官  楊明佳
以上正本證明與原本無異
如不服本裁定應於送達後5日內向本院提出抗告狀
                            書記官  林金良
中    華    民    國    98    年    9     月    8     日


司法院資訊處製作；財團法人民間司法改革基金會備份。
